# **Johan CHAN**

Email: johan.chan@outlook.fr

LinkedIn: https://www.linkedin.com/in/johan-chan/

GitHub: https://github.com/JConan



### Résumé Professionnel

Après ma dernière mission en ingénieur de Production terminée en mai 2024, j'ai décidé de me consacrer pleinement au développement web et mobile. Développeur Fullstack spécialisé en Svelte et SvelteKit, j'ai expérimenté plusieurs frameworks tels que React, Angular et Vue avant de choisir Svelte pour son efficacité et sa simplicité. Mon parcours antérieur en intégration de données (Tibco BusinessWorks) et en support de production DevOps m'a permis de développer une solide capacité à aborder des problématiques complexes. Aujourd'hui, je mets cette expertise au service de projets ambitieux, avec une attention particulière sur la performance et la qualité des applications.

#### **Skills**

- Framework: ReactJS, Sveltekit, CapacitorJS, DaisyUI
- Tibco Business works 5 / 6
- Javascript, Typescript, Java, scripting Bash et Powershell, HTML/CSS
- Design API, API management (Mashery)
- SQL, Data Modeling et transformation de données (XML, JSON, YAML, CSV ...)

#### **Formation**

SUPINFO, 2011

ReactJS, certification avec Le reacteur 2021

## **Experience**

#### 10/2021 - 05/2024: Ingénieur de Production, BNP Paribas CIB Montreuil

- Support de production NV 2 et 3: gestions, analyses et résolutions des incidents
- Support infrastructure: commande et configuration des ressources machines et connectivités (CFT, MQ)
- Support applicative: gestion des clefs de cryptages PGP/GPG et certificats SSL, configuration et déploiement des applicatifs
- Outil collaborative: mise en place d'une stack collaborative pour l'accès au serveur en SSH (Terminal + Cygwin + ssh config et alias)

#### 11/2020 - 07/2021: Développeur SOA/ESB (TIBCO), Allianz France

- Développement et support des applicatifs TIBCO BW 5
- Spécification des API au format SWAGGER pour l'APIfication des services SOAP

#### 10/2016 - 10/2019: Développeur SOA/ESB (TIBCO), UP Group

- Développement des applicatifs TIBCO BW 5: Implémentation, documentation, administration et support technique
- Développement des APIs REST avec TIBCO Mashery: Conception et management
- Outillage de Monitoring: Mise en place d'un dashboard avec la stack Elastic Search (ELK) pour le suivi du trafic des APIs

#### 10/2015 - 08/2016: Développeur SOA/ESB (TIBCO), BNP Paribas

- · Design des applicatifs orienté évènement
- Utilisation d'une stack TIBCO : Business Works 6, Streambase, Business Events, EMS
- Conception et implémentation d'API REST
- Conception et implémentation d'un dashboard pour le monitoring des APIs en Angular2
- Collaboration en mode Scrum/Agile: documentation et présentation des avancements

#### 01/2010 - 06/2015: Développeur SOA/ESB (TIBCO), Sanofi Aventis

- Développement des applicatifs TIBCO BW 5: Implémentation, documentation, administration et support technique
- Transformation des données: Intégration de données au format SOAP+XML / IDocs / Fichier plats
- Outillage de Monitoring: développement d'un dashboard avec jQuery/YUI3 + Oracle